最高法院民事裁定　　　　　　　　　 110年度台抗字第1164號
再 抗告 人　林運成
訴訟代理人　吳國輝律師　　　　　　　　　　　
上列再抗告人因與行政院農業委員會農田水利署間請求拆屋還地
等事件，對於中華民國110年7月27日臺灣高等法院裁定（110 年
度抗字第786號），提起再抗告，本院裁定如下：
    主  文
再抗告駁回。
再抗告訴訟費用由再抗告人負擔。
    理  由
按計算上訴利益，應就上訴聲明範圍內之訴訟標的，依起訴時之
價額核定之。又以一訴附帶請求其孳息、損害賠償、違約金或費
用者，不併算其價額，民事訴訟法第77條之2第2項定有明文。請
求將土地上之房屋拆除並交還土地之訴，係以土地之除去妨害交
還請求權為訴訟標的，其訴訟標的之價額應以土地之價額為準，
房屋之價額不包括在內。至被告占用土地使用利益，乃原告起訴
時得附隨之請求。本件再抗告人就臺灣桃園地方法院（下稱桃園
地院）核定訴訟標的價額之裁定不服，提起抗告，原法院以：相
對人依民法第767條第1項前段、中段及第179 條之規定起訴請求
再抗告人拆屋還地，第一審法院命再抗告人將坐落桃園市○○區
○○段0000000地號土地（下稱系爭土地），面積3,770.03平方
公尺之地上物（下稱系爭地上物）拆除並刨除水泥地面，返還前
開土地予相對人，並給付自民國109年1月1 日起至返還前開占用
土地之日止，按月給付相對人新臺幣（下同）1萬6,337元之判決
。再抗告人對之提起上訴，其上訴利益應以判命其拆屋還地範圍
，依相對人起訴時之系爭土地價額核定訴訟標的價額。再抗告人
稱應依租賃權涉訟核定上訴利益，並無可採。系爭土地於相對人
起訴時每平方公尺公告現值為6,200 元，系爭地上物占地面積計
3,770.03平方公尺，計算本件再抗告人提起上訴之訴訟標的價額
為2,337萬4,186元。至桃園地院判決主文關於給付相當租金之不
當得利部分，不併算其價額。桃園地院依此核定再抗告人之上訴
利益，並無不合，因以裁定維持桃園地院所為核定訴訟標的價額
之裁定，駁回再抗告人之抗告。經核於法並無違背。再抗告意旨
謂本件爭執為再抗告人是否有使用借貸權或租賃權，故訴訟標的
價額應以地上物拆除費用及依土地公告價格之百分之5 支付之使
用對價計算云云，指摘原裁定適用法規顯有錯誤，聲明廢棄，非
有理由。
據上論結，本件再抗告為無理由。依民事訴訟法第495 條之1第2
項、第481條、第449條第1項、第95條、第78條，裁定如主文。
中    華    民    國   110    年    10    月    20    日
                      最高法院民事第八庭
                          審判長法官  陳  玉  完  
                                法官  梁  玉  芬  
                                法官  陳  麗  玲  
                                法官  謝  說  容  
                                法官  黃  書  苑  
本件正本證明與原本無異
                                      書  記  官 
中    華    民    國   110    年    11    月    1     日